【裁判字號】    89,交聲,126
【裁判日期】    891006
【裁判案由】    違反道路交通管理處罰條例聲明異議
【裁判全文】
臺灣臺北地方法院交通事件裁定                    八十九年度交聲字第一二六號
    異  議  人  即
    受  處  分  人  丙○○
右列受處分人因違反道路交通管理處罰條例案件，對於台北市交通事件裁決所中華民
國八十八年十月八日所為之處分（原處分案號：北市交裁字第五八二六四號），聲明
異議，經台灣士林地方法院以管轄錯誤為由，裁定移送本院審理，本院裁定如左：
    主      文
異議駁回。
    理      由
一、按汽車行駛高速公路，不得在加速車道、減速車道或單車道之匝道上超越前車或
    倒車，高速公路交通管制規則第九條第一項第三款定有明文；又汽車行駛於高速
    公路，而不遵管制之規定者，處汽車駕駛人新台幣（以下同）三千元以上六千元
    以下罰鍰，道路交通管理處罰條例第三十三條第一則定有明文；而汽車駕駛人駕
    駛汽車違反道路交通管理處罰條例第三十三條規定者，除應依該條所規定之罰鍰
    處罰外，並予記違規點數一點，道路交通管理處罰條例第六十三條第一項第一款
    亦定有明文。
二、本件受處分人即異議人即丙○○於民國八十八年七月十五日十八時二十九分許，
    駕駛車號ＢＴ─五五五號營業小客車，沿國道中山高速公路東向行駛，途經東向
    九公里處（即國一道南向匯入國二道東向匝道），自其原本行駛之主線車道切入
    加速車道行駛，為內政部警政署國道公路警察局第一警察隊（以下稱國道一隊）
    泰山分隊員警甲○○發現當場攔停，員警乙○○則以受處分人有違反前揭道路交
    通管理處罰條例第三十三條第一項規定之行為掣單舉發，嗣受處分人於應到案日
    期前向原處分機關為申訴，經原處分機關請舉發單位即國道一隊調查結果，仍認
    受處分人有前開違規行為，原處分機關乃依前揭道路交通管理處罰條例第三十三
    條第一項、第六十三條第一項第一款規定於八十八年十月八日從輕裁處異議人罰
    鍰三千元並予記違規點數一點。
三、訊據受處分人丙○○固不否認有於前揭時地駕車遭警攔停掣單舉發之事實，惟失
    口否認有利用加速車道行駛或超車之行為，辯稱：當時交通擁擠，依據伊所繪製
    之現場圖，左方第二車道有一車輛往伊之車道擠靠過來，伊係於非屬路肩之第三
    車道上緩慢行駛並未越線，且早已在三十公尺之前即看見警方於路邊執法，自不
    可能違規，員警當時正在路肩對其他車輛開立罰單，故並未看清當時情形即予以
    攔停告發，實際上係員警示意伊過去，伊才走加速車道云云。惟查，受處分人於
    前述時地駕駛上開營業小客車，沿國道中山高速公路東向行駛，途經東向九公里
    處，自其原本行駛之主線車道切入加速車道行駛，為員警攔停掣單舉發之違規事
    實，業據證人即當日攔停受處分人之員警甲○○於本院審理時證稱：「該路段只
    有二個車道，受處分人所謂第三個車道可能是加速車道或路肩，我是看著他自東
    向車道走到加速車道」等語無訛，並當庭繪製違規現場之示意圖一紙。按加速車
    道者，係指設於匝道與主線車道之間，專供汽車由匝道駛入主線車道前加速之車
    道，高速公路交通管制規則第二條第八款定有明文，而同規則第九條第一項第三
    款規定汽車行駛高速公路，禁止在加速車道超越前車，其立法目的應在於維持加
    速車道之暢通，避免主線車道汽車駕駛人利用加速車道加速駛入主線車道之車輛
    發生碰撞之危險，依該規則之立法意旨，一旦汽車駕駛人行駛中由主線車道變換
    至加速車道，縱未在加速車道上超車，亦應在該條規定所禁止之列。受處分人對
    於行駛於緊接槽化線之最外側車道既不否認（見本院八十九年三月二十七日訊問
    筆錄），況倘依其所繪製之□□圖，則受處分人所行駛之車道已成為路肩，復參
    酌證人甲○○證稱對當時對受處分人之取締理由為「不得由主線車道切入加速車
    道」等情以觀（見本院同日訊問筆錄），足認受處分人確有自主線車道駛入加速
    車道之違規事實；再證人甲○○與受處分人素不相識亦無任何嫌隙仇恨，並具結
    表示願負據實陳述之義務，其證言自無誣陷受處分人之可能，從而本件異議人既
    未能提出證據以資證明其確無違規行為，僅空言稱並未行駛於加速車道，尚難認
    其辯解為可採。本件事證明確，受處分人之違規行為堪以認定。
四、綜上所述，受處分人確有在前揭時地駕駛汽車自主線車道變換至加速車道行駛之
    行為，從而原處分機關依前揭道路交通管理處罰條例第三十三條第一項、第六十
    三條第一項第一款規定從輕裁處受處分人罰鍰三千元並予記違規點數一點，核無
    違誤，本件受處分人之異議為無理由，自應將其異議駁回。
據上論斷，應依道路交通案件處理辦法第十九條，裁定如主文。
中      華      民      國      八十九      年     十     月     六     日
                                    臺灣臺北地方法院交通法庭
                                        法    官  林  政  憲
右正本證明與原本無異。
如不服本裁定，應於裁定送達後五日內，向本院提出抗告狀。
                                        書 記 官  江  虹  儀
中      華      民      國      八十九      年     十     月    十一    日


司法院資訊處製作；財團法人民間司法改革基金會備份。
